# 拟IPO无票固定资产但属于免税固定资产如何确定权属

提问人：加油lucky 时间：2020-06-24 08:05:03
请教大家一个问题：IPO公司拟收购一个煤矿企业，但被收购单位存在四千万的固定资产原始入账时无发票，但因该固定资产在当地税务政策上符合一次性减免扣除的政策，且销售固定资产的单位已注销，目前已咨询税务局无法代开发票，如果现在要收购该公司的话，是否存在潜在的风险，以及会计上如何处理？审计的必要条件是什么，是否认可？固定资产的权属问题怎么去确认。

回答人：chenyiwei
如果没有发票作为入账证据，虽然在该特殊情况下，税务风险相对较低，但如何和确定其原始成本？如何确定其法律上的权属（假设这些固定资产在法律上无需履行特殊的登记手续）。
建议考虑不收购此类可能有较多瑕疵的股权，而是收购其采矿权和相关固定资产，并承接其原有人员，这样该企业就可以向本企业开出资产出售的发票，作为本企业的入账依据，避免了上述问题。